臺灣高等法院刑事裁定
109年度聲字第4672號
聲  請  人  臺灣高等檢察署檢察官
受  刑  人  高志杰


                    （現於法務部○○○○○○○○○○○執行中）
上列聲請人因受刑人數罪併罰有二裁判以上，聲請定其應執行之
刑（聲請案號：臺灣高等檢察署109年度執聲字第2400號），本
院裁定如下：
    主  文
高志杰因犯如附表所示之罪，所處如附表所示之刑，應執行有期
徒刑貳年柒月。
    理  由
一、聲請意旨略以：受刑人高志杰因詐欺等數罪，先後經判決確
    定如附表，應依刑法第50條第1項第1款、第2項、第51條第5
    款、第53條，定其應執行之刑，爰依刑事訴訟法第477條第1
    項聲請裁定等語。
二、按數罪併罰，有二裁判以上者，依刑法第51條規定，定其應
    執行之刑。數罪併罰，宣告多數有期徒刑者，於各刑中之最
    長期以上，各刑合併之刑期以下，定其刑期。但不得逾30年
    ，刑法第53條、第51條第5款定有明文。又裁判確定前犯數
    罪者，併合處罰之。但有下列情形者，不再此限：一、得易
    科罰金之罪與不得易科罰金之罪。二、得易科罰金之罪與不
    得易服社會勞動之罪。三、得易服社會勞動之罪與不得易科
    罰金之罪。四、得易服社會勞動之罪與不得易服社會勞動之
    罪。前項但書情形，受刑人請求檢察官聲請定應執行刑者，
    依第51條規定定之。刑法第50條亦有明文。
三、經查，受刑人高志杰所犯如附表所示之罪，先後經臺灣新北
    地方法院、臺灣南投地方法院及本院判處如附表所示之刑，
    均經分別確定在案，有各該判決及本院被告前案紀錄表各1
    份在卷可稽。又附表編號1至2所示之罪刑雖得以易科罰金，
    而符合修正後刑法第50條但書不併合處罰之要件，然受刑人
    業已請求檢察官聲請定應執行刑，此有定刑聲請切結書附卷
    可參，故應認檢察官上開聲請為正當。審酌受刑人所犯數罪
    類型均為詐欺罪，暨其犯行間時間關連性、整體犯行的應罰
    適當性，各罪之不法性及貫徹刑法量刑之理念規範，爰依前
    揭說明定其應執行之刑。
四、依刑事訴訟法第477條第1項，刑法第53條、第50條、第51條
    第5款，裁定如主文。
中　　華　　民　　國　　109 　年　　11　　月　　30　　日
                  刑事第二十五庭審判長法　官  邱滋杉
                                      法　官  黃翰義
                                      法　官  陳彥年
以上正本證明與原本無異。
如不服本裁定，應於收受送達後五日內向本院提出抗告狀。
                                      書記官  彭秀玉
中　　華　　民　　國　　109 　年　　11　　月　　30　　日
附表：
編號  1 2 3 罪名  詐欺 詐欺 詐欺 宣告刑  有期徒刑3月 有期徒刑3月 有期徒刑6月 犯罪日期  105年8月13日 105年8月13日 106年3月29日 偵查機關年度案號  新北地檢105年度偵字第26613號 新北地檢105年度偵字第26613號 南投地檢106年度偵字第3314、4482號 最後事實審 法院 臺灣新北地方法院 臺灣新北地方法院 臺灣南投地方法院  案號 106年度審訴字第18號 106年度審訴字第18號 107年度易字第5號  判決日期 106年5月12日 106年5月12日 107年4月19日 確定判決 法院 臺灣新北地方法院 臺灣新北地方法院 臺灣南投地方法院  案號 106年度審訴字第18號 106年度審訴字第18號 107年度易字第5號  確定日期 106年6月20日 106年6月20日 107年5月16日 是否為得易科罰金之案件  是 是 否 備註  ⒈新北地檢106年度執字第11636號（已執行完畢） ⒉編號1至2所示之罪，經臺灣新北地方法院106年度審訴字第18號判決應執行有期徒刑5月確定  南投地檢107年度執字第1298號（已執行完畢） 

編號  4 5 6 罪名  詐欺 詐欺 詐欺 宣告刑  有期徒刑1年2月 有期徒刑1年2月 有期徒刑1年3月 犯罪日期  105年10月3日 105年10月4日 105年10月4日 偵查機關年度案號  新北地檢105年度偵字第35945號、106年度偵字第10305號 新北地檢105年度偵字第35945號、106年度偵字第10305號 新北地檢105年度偵字第35945號、106年度偵字第10305號 最後事實審 法院 臺灣高等法院 臺灣高等法院 臺灣高等法院  案號 108年度上訴字第472號 108年度上訴字第472號 108年度上訴字第472號  判決日期 108年5月1日 108年5月1日 108年5月1日 確定判決 法院 最高法院 最高法院 最高法院  案號 109年度台上字第1111號 109年度台上字第1111號 109年度台上字第1111號  確定日期 109年3月18日 109年3月18日 109年3月18日 是否為得易科罰金之案件  否 否 否 備註  ⒈新北地檢109年度執緝字第2804號 ⒉編號4至7所示之罪，經本院108年度上訴字第472號判決應執行有期徒刑1年10月，並經最高法院判決駁回上訴確定   

編號  7   罪名  詐欺   宣告刑  有期徒刑1年5月   犯罪日期  105年10月6日   偵查機關年度案號  新北地檢105年度偵字第35945號、106年度偵字第10305號   最後事實審 法院 臺灣高等法院    案號 108年度上訴字第472號    判決日期 108年5月1日   確定判決 法院 最高法院    案號 109年度台上字第1111號    確定日期 109年3月18日   是否為得易科罰金之案件  否   備註  ⒈新北地檢109年度執緝字第2804號 ⒉編號4至7所示之罪，經本院108年度上訴字第472號判決應執行有期徒刑1年10月，並經最高法院判決駁回上訴確定